Inventaris van het archief van het Ministerie van Buitenlandse Zaken na de bevrijding (Tweede Haags archief), 1945
Nationaal Archief, Den Haag
- Algemeen Secretariaat, I.
  - Overige aangelegenheden, I.5
    - Geleidebrief van een zending van het ministerie te Londen van een aantal staatsbladen, een register op de staatsbladen en een exemplaar van de in Londen verschenen staatscouranten., 1945; 1670; stuk
      Oude code: 1775
    - Stukken betreffende de mededeling aan het Ministerie van Handel en Nijverheid dat de vertegenwoordiging van het Ministerie van Buitenlandse Zaken in de Centrale Commissie voor de Statistiek ongewijzigd kan blijven., 1945; 1671; omslag
      Oude code: 1778
    - Stukken betreffende de reactie van J.A. van Overklift te Munnekezijl op een bericht uit het 'Groninger Dagblad' van 20 juli 1945 inzake een radiocauserie van de minister van Overzeese Gebiedsdelen over de toekomstige status van Nederlands-Indië., 1672; omslag
      Oude code: 1942
    - Stukken betreffende de sollicitatie van T. Huitenga te Rotterdam naar een functie bij de op te richten Nederlandse inlichtingendiensten in Engeland of de Verenigde Staten., 1945; 1673; omslag
      Oude code: 2181
    - Stukken betreffende de behandeling van een klacht van het Regerings Comité voor Kinderen te Londen over een lid van het huishoudelijk personeel., 1945; 1674; omslag
      Oude code: 2302
    - Stukken betreffende het informeren van de directeur van het Lyceum op het Stokroosplein te Den Haag over de heersende kinderverlamming te Brussel en beperkingen daardoor voor daarheen uit te zenden kinderen., 1945; 1675; omslag
      Oude code: 2525
    - Stukken betreffende het aanhouden van de aanvraag door J. Voetelink en J. Kokes te Amsterdam van een rijvergunning., 1945; 1676; omslag
      Oude code: 2921
    - Stukken betreffende het informeren van J. Felhoen Kraal te Amsterdam over de postbezorging aan J.J. Schrieke te Londen., 1945; 1677; omslag
      Oude code: 2926